【裁判字號】    88,訴,693
【裁判日期】    890114
【裁判案由】    違反毒品危害防制條例
【裁判全文】
臺灣基隆地方法院刑事判決                          八十八年度訴字第六九三號
    公  訴  人  臺灣基隆地方法院檢察署檢察官
    被      告  甲○○
         （原名郭書榮）
右被告因毒品危害防制條例案件，經檢察官提起公訴 (八十八年度偵字第一０三八號
），本院判決如左：
    主  文
甲○○連續施用第一級毒品，累犯，處有期徒刑拾月，扣案之第一級毒品海洛因貳包
分別淨重為貳拾捌點陸公克、肆點壹玖公克及含有微量海洛因殘渣之吸管壹支沒收銷
燬；電子秤壹個、美娜水貳瓶、分裝夾鏈袋拾伍包均沒收。又連續施用第二級毒品
，累犯，處有期徒刑柒月。第二級毒品安非他命包分別為零點公克、壹佰柒拾陸
公克、貳點公克、專供施用第二級毒品安非他命之吸食器壹組均沒收；吸食器壹組
、夾鏈袋玖拾伍只均沒收。應執行有期徒刑壹年貳月。扣案之第一級毒品海洛因貳包
分別淨重為貳拾捌點陸公克、肆點壹玖公克及含有微量海洛因殘渣之吸管壹支、第二
級毒品安非他命參包分別為零點參公克、壹佰柒拾陸公克、貳點參公克、專供施用第
二級毒品安非他命之吸食器壹組均沒收銷燬之；吸食器壹組、夾鏈袋玖拾伍只、電子
秤壹個、美娜水貳瓶、分裝夾鏈袋拾伍包均沒收。
    事  實
一、甲○○（原名郭書榮）曾於民國八十七年十月二十一日，因偽造文書案件，經本
    院判處有期徒刑三月，於八十八年一月六日經台灣高等法院駁回上訴確定，甫於
    八十八年三月十五日易科罰金執行完畢，復因施用毒品案件，經臺灣基隆地方法
    院檢察署檢察官提起公訴後，由本院於審判中依法將被告送觀察勒戒後，認無繼
    續施用毒品之傾向，於八十七年十月二十七日以八十七年度易緝字第四十九號為
    免刑之判決，並於同年十一月十六日確定，詎其仍不知悛悔，基於概括之犯意，
    自八十八年五月某日起至十一月十六日止，連續在基隆市○○○路快樂假期社區
    十九號七樓及桃園縣中壢市○○路七十九巷五十二弄十九號後棟二樓等租住處，
    將第二級毒品安非他命置於吸食器內加熱後吸用其煙霧之方式非法施用第二級毒
    品多次；復另基於概括之犯意，自八十八年七月間起至同年十一月十六日止 (起
    訴書誤繕為自八十八年五月間某日起)，於上開處所，以將第一級毒品海洛因摻
    於香菸內吸食之方式非法施用第一級毒品多次。嗣先於八十八年七月二十八日十
    六時許，經警在基隆市○○街一七二號十一樓甲○○租處，搜獲安非他命毛重零
    點三公克，復於八十八年十一月四日，為警在基隆市○○路二十六號前，搜獲海
    洛因驗後淨重二八．六０公克 (包裝重一．九０公克，起訴書誤繕為二十九點六
    公克)、安非他命一七六公克、含有海洛因殘渣之吸管一支、(以下扣案物起訴書
    漏載)吸食器一組、夾鏈袋九十五只、電子秤一個、美娜水二瓶、現金三十萬二
    千元、計算機一台、紫桑少許、灰色皮包一個等物。嗣被告於警偵訊時趁隙逃逸
    ，經警同年月十六日二十一時二十分許，在桃園縣中壢市○○路七十九巷五十二
    弄十九號後棟二樓租處捕獲，並扣得海洛因驗後淨重四．一九公克 (包裝重０．
    九七公克，起訴書誤繕為毛重共約五點一公克)、安非他命毛重二點三公克、安
    非他命吸食器一組、分裝夾鏈袋三十五包、紫桑微量 (起訴書漏載)等物。經依
    台灣基隆地方法院以八十八年度毒聲字第一六七○號裁定送觀察、勒戒後，認有
    繼續施用毒品傾向。
二、案經基隆市警察局第二分局報請台灣基隆地方法院檢察署檢察官偵查起訴。
    理  由
一、訊據被告甲○○對右揭時地非法施用第一級毒品及第二級毒品之犯行坦承不諱，
    僅以：警方於八十八年十一月四日在基隆市○○路查扣之海洛因及安非他命不是
    其所有，是友人廖雅茹所有云云為辯。經查，被告於警訊及偵查時對於扣案之物
    為其所有 (參基隆市警察局第二分局八十八年十一月十七日訊問筆錄、臺灣基隆
    地方法院檢察署八十八年毒偵字第一０三八號偵查案卷第六頁)等情均坦承不諱
    ，其前開所辯，應屬事後卸責之詞。被告連續施用第一、二級毒品之行為，復有
    扣案之第一級毒品海洛因二包分別淨重為二八．六公克、四．一九公克及含有微
    量海洛因殘渣之吸管一支、第二級毒品安非他命三包分別為０．三公克、一七六
    公克、二．三公克、專供施用第二級毒品安非他命之吸食器一組、吸食器 (非專
    供施用毒品)一組、夾鏈袋九十五只、電子秤一個、美娜水二瓶、分裝夾鏈袋三
    十五包附卷可證；而被告於八十八年七月二十八日及同年十一月十七日為警查獲
    並採尿送基隆市衛生局檢驗之結果，毒呈安非他命陽性反應之情，亦有該局（八
    八）基衛六字第○九○六七號、第一三七六一號函附之檢驗成績書附卷可稽，而
    被告前因施用毒品案件，經台灣基隆地方法院於審理中將被告送觀察勒戒後認無
    繼續施用毒品傾向而依法為免刑之判決之情，亦有該判決書一紙存卷可查，而被
    告因本件犯行，經聲請法院裁定送觀察勒戒後認有繼續施用毒品之傾向，亦有台
    灣基隆看守所八十八年十二月三日基所戒字第○三二三三號函附之證明書一份在
    案可考。其再犯施用毒品之犯行，事證明確，堪以認定。
二、核被告甲○○（原名郭書榮）所為，係犯毒品危害防制條例第十條第一項、第二
    項之施用第一級、第二級毒品罪。其持有毒品之低度行為為施用毒品之高度行為
    所吸收，不另論罪。被告多次施用第一級、第二級毒品之行為，時間緊接，構成
    要件相同，顯毒係出於概括犯意為之，應依連續犯之規定以一罪論，並加重其刑
    。其所犯連續施用第一級毒品及第二級毒品罪間，犯罪各別，罪名不同，應分論
    併罰。又被告有事實欄所載之徒刑執行完畢，五年以內再犯本件有期徒刑以上之
    罪，為累犯，依刑法第四十七條規定遽加重其刑。爰審酌被告犯罪之動機、目的
    、手段，犯罪所生之損害，及犯罪後態度等一切情狀，量處如主文所示之刑，並
    諭知應執行之刑，以資懲儆。至扣案之第一級毒品海洛因二包分別淨重為二八．
 六公克、四．一九公克及含有微量海洛因殘渣之吸管壹支、第二級毒品安非他命
    三包分別為０．三公克、一七六公克、二．三公克、專供施用第二級毒品安非他
    命之吸食器一組，應依同條例第十八條第一項沒收銷燬之；吸食器一組、夾鏈袋
    九十五只、電子秤一個、美娜水二瓶、分裝夾鏈袋三十五包，為被告所有，供施
    用毒品（非專供施用毒品之器具）所用之物，應依刑法第三十八條第一項第二款
    沒收。至微量紫桑、現金二十九萬二千元，計算機、灰色皮包，雖為被告所有，
    但非供犯罪所用之物，亦非屬違禁物品，無從予以沒收，附此敘明。
據上論結，應依刑事訴訟法第二百九十九條前段，毒品危害防制條例第十條第一項、
第二項、第十八條第一項，刑法第十一條前段、第五十六條、第四十七條、第五十一
條第五款、第三十八條第一項第二款，判決如主文。
本案經檢察官李太正到庭執行職務。
中      華      民      國      八十九      年      一    月    十四    日
                                 臺灣基隆地方法院刑事第三庭
                                         法  官  何  怡  穎
右正本證明與原本無異。
對於本件判決如有不服，應於收受送達後十日內，向本院提出上訴書狀，上訴於臺灣
高等法院，並按他造當事人之人數附具繕本。
                                         書記官  莊  國  南
中      華      民      國      八十九      年      一    月    十九    日
附錄論罪法條：
毒品危害防制條例第十條第一項、第二項:施用第一級毒品者，處六月以上五年以下?
陷螳{刑。
施用第二級毒品者，處三年以下有期徒刑。


司法院資訊處製作；財團法人民間司法改革基金會備份。
